臺灣高等法院刑事裁定　　　　　　　　 100年度抗字第1057號
抗　告　人
即　被　告　林應邦
上列抗告人因違反毒品危害防制條例案件，不服臺灣基隆地方法
院，中華民國100年8月16日裁定（100年度訴字第327號），提起
抗告，本院裁定如下：
    主  文
抗告駁回。
    理  由
一、原裁定意旨略以：被告林應邦因違反毒品危害防制條例案件
    ，經臺灣基隆地方法院於民國100年6 月15日以100年度訴字
    第327號判決判處有期徒刑7 月，前揭刑事判決正本業於100
    年6 月17日送達被告住所，由被告親自簽收，此有送達證書
    在卷可憑，應認於是日已生送達效力，且自送達翌日即 100
    年06月18日開始起算上訴期間，因被告住所係在基隆市境內
    ，無庸加計在途期間，故被告上訴期間於100年6月27日屆滿
    。惟被告遲至100年6月29日始具狀向臺灣基隆地方法院提起
    上訴，此有上訴狀其上所蓋之臺灣基隆地方法院收狀戳章日
    期為100年6月29日在卷足稽，是被告本件上訴顯已逾越法定
    之上訴不變期間，且無從補正，被告之上訴自屬不合法律上
    之程式，應予駁回其上訴等語。
二、抗告意旨略以：原裁定計算上訴期間明顯有誤，依原裁定以
    6月18日起算至6月27日屆滿10天，此10天上訴期間經過二個
    國定假日，即6月19日、6月26日，應扣除計算日，地院收受
    上訴狀戳章日為6月29日，並未超過上訴期間云云。
三、按，提起上訴，應於送達判決後10日內為之，刑事訴訟法第
    349 條前段定有明文；又期間計算，依民法之規定，刑事訴
    訟法第65條亦有明文。依民法第122 條規定，於一定期間內
    ，應為意思表示者，其期間之末日為星期日、紀念日或其他
    休息日時，以其休息日之次日代之，惟休息日在期間中而非
    期間之末日者，自不得予以扣除（最高法院30年抗字第 287
    號判例意旨）。經查：
(一)本件原審判決書係原法院依法送達抗告人之住所，於100年6
    月17日經抗告人親自收受該判決書正本，有送達證書可稽（
    原審卷38頁），則本件上訴期間應自送達翌日即100年6月18
    日起計算10日，是抗告人之上訴期間應至同年06月27日屆滿
    （星期一），抗告人住所係在基隆市，無庸加計在途期間，
    而該日並非假日，故無上開民法第122 條規定期間終止延長
    之問題，惟抗告人遲至同年06月29日始向原審法院提出上訴
    狀，此有該上訴狀暨原審法院收狀戳章附卷可憑（原審卷第
    40頁），則其上訴已逾上訴期間甚明。
(二)原審以抗告人上訴已逾越上訴期間，其上訴顯非合法為由，
    依刑事訴訟法第362 條前段，裁定駁回其上訴，核無不合。
    抗告人以10天上訴期間經過二個國定假日，即6月19日、6月
    26日，應扣除計算日云云，顯與民法第122 條規定未合，揆
    諸上開說明，自難採取，本件抗告核為無理由，應予駁回。
據上論斷，應依刑事訴訟法第412條，裁定如主文。
中    華    民    國   100    年    9     月    22    日
                  刑事第二十四庭審判長法  官  蔡聰明
                                      法  官  陳憲裕
                                      法  官  吳麗英
以上正本證明與原本無異。
如不服本裁定，應於收受送達後五日內向本院提出抗告狀。
                                      書記官  章大富
中    華    民    國   100    年    9     月    23    日